# 投资信托产品劣后级会计处理

提问人：982409934@qq.co 时间：2017-08-10 14:19:24
@chenyiwei 陈老师，您好，请教您一个问题。A银行与B公司投资于某信托公司的信托产品用于发放贷款，A银行为劣后级，B公司为优先级，请问A银行对该信托产品如何进行会计处理，是否需要纳入合并范围？

回答人：chenyiwei
银行作为劣后级的情况似乎不多见？ 建议参考《企业会计准则解释第 8 号》相关规定判断。